臺灣高等法院花蓮分院民事判決　　　　100年度建上易字第4號
上　訴　人　澤霖工程行
法定代理人　朱國華
被上訴人　　達盈興營造有限公司
法定代理人　羅聰達
訴訟代理人　羅聰賢
訴訟代理人　曾泰源律師
上列當事人間請求給付工程款事件，上訴人對於臺灣花蓮地方法
院中華民國99年12月29日第一審判決提起上訴，本院於100年5月
3日言詞辯論終結，判決如下：
    主  文
上訴駁回。
第二審訴訟費用由上訴人負擔。
    事實及理由
一、本件經本院審理結果，認為原判決駁回上訴人之訴，認事用
    法並無不合，應予維持，並引用原判決所載之事實及理由如
    附件所示。
二、上訴人聲明：1、原判決廢棄。2、上開廢棄部分，被上訴人
    應給付上訴人新臺幣（下同）966,600元及自原審判決日99
    年12月19日起至清償日止，按年息百分之五計算之利息。其
    於本院補充之陳述略以：
（一）系爭契約係上訴人與被上訴人所訂，與第三者無關，被上
      訴人沒有依約給付上訴人工程款。上訴人應付工程人員19
      人之薪資及保費，為何被上訴人不暫墊工程款給19名工程
      人員？
（二）營利事業綜合所得稅及401報表稅單是上訴人繳納，不是
      執行業務之人繳納。執行業務有收受工程款之權利嗎？又
      工程金額如何計算，是否圖利他人或騙取財物之手段。
（三）98年9月26日簽約後，上訴人代表人為系爭工程陸續投下
      資金約60萬元，費用由上訴人支出，利益卻由執行業務之
      人收受，有欠公允。況上訴人並無授權任何人收受。
（四）第一張發票98年11月金額15萬元是張榮世開的，然後拿給
      朱國華蓋澤霖工程行的章，再由張榮世拿給被上訴人公司
      的會計；第二張98年11月21日金額15萬元、第三張98年11
      月26日金額5萬元及第四張98年12月7日金額30萬元之發票
      ，是朱國華在被上訴人公司會計辦公室開的，被上訴人公
      司的會計就直接拿給朱國華現金30萬元。
三、被上訴人聲明：上訴駁回。其於本院補充之陳述略以：
（一）本件工程確是澤霖工程行在證人張榮世為負責人時向被上
      訴人公司承攬，只不過因上訴人朱國華為出資之人，才又
      在簽約時，由其當訂約人。尤其是，朱國華當時承認張榮
      世應負責爾後工程之發票交付予被上訴人。足證朱國華非
      真正執行工程事務之人，而對外代表合夥執行職務之人為
      張榮世，則張榮世之行為，即為上訴人之行為，至為灼然
      。
（二）上訴人有僱用多少工程人員為被上訴人所不能置喙，即令
      為朱國華本人支付費用及勞健保，亦不足推論張榮世非上
      訴人之合夥人，與本工程之施作及為工程支出向被上訴人
      預支工程款無關連性。澤霖工程行之營所稅及401報表稅
      單為上訴人繳納，張榮世與上訴人如何分配執行或出資，
      與本工程業務之執行無涉。
（三）本件證據顯示朱國華對合夥業務之執行並不參與，悉由張
      榮世在為之，尤其是，本工程之承攬，更均為張榮世負責
      ，則依合夥規定，該合夥人之行為，即為合夥本身之行為
      ，上訴人自應對該行為負責。
（四）上訴人主張其於簽立本契約後，已陸續為本工程投下資金
      約60萬元云云，惟查，該金融卡提款證明根本不足作為合
      夥業務支出之證據，更遑論得用以為本工程之資金支用證
      明。
四、本院之判斷，除引用原判決所述外，補充如下：
（一）按合夥人依約定或決議執行合夥事務者，於執行合夥事務
      之範圍內，對於第三人，為他合夥人之代表。民法第679
      條定有明文。查本件系爭合約雖係由朱國華代表上訴人與
      被上訴人所簽訂，惟上訴人之另一合夥人張榮世既係與被
      上訴人接洽系爭工程之人，且於簽約後參與執行估價、施
      作等業務，則其於執行合夥事務之範圍內，對於第三人即
      被上訴人而言，即為他合夥人朱國華之代表，被上訴人對
      張榮世所為工程款之給付即朱國華受領30萬元以外之部分
      ，自對上訴人發生效力。上訴人主張執行業務之張榮世無
      收受工程款之權利云云，無可採取。
（二）至於張榮世收受之工程款項是否有交付代表人為朱國華之
      上訴人澤霖工程行，屬其等合夥人間之內部問題，與被上
      訴人無關。
五、綜上所述，上訴意旨指摘原判決不當，求予廢棄改判，為無
    理由，應予駁回。
六、本件事證已明，兩造其餘攻擊防禦方法，核與本件判決結果
    不生影響，爰不一一論述。
據上論結，本件上訴為無理由，依民事訴訟法第449條第1項、第
78條，判決如主文。
中    華    民    國    100    年    5    月    17    日
                  民事庭審判長法  官  謝志揚
                              法  官  張健河
                              法  官  林慶煙
以上正本係照原本作成。
本件不得上訴。
中    華    民    國   100    年    5     月    17    日
                              書記官  林明智